【裁判字號】    91,訴,3657
【裁判日期】    920227
【裁判案由】    毒品危害防制條例
【裁判全文】
臺灣高雄地方法院刑事判決                      九十一年度訴字第三六五七號
    公  訴  人  臺灣高雄地方法院檢察署檢察官
    被      告  甲○○  男  三.
右列被告因違反毒品危害防制條例案件，經檢察官提起公訴（九十一年度毒偵字第三
二五○號），本院判決如左：
    主  文
甲○○施用第一級毒品，累犯，處有期徒刑玖月。
    事  實
一、甲○○前因違反肅清煙毒條例案件，於民國八十五年五月六日，經本院以八十五
    年度訴字第一二○○號判決判處有期徒刑三年二月，上訴後，於八十五年六月二
    十九日，經臺灣高等法院高雄分院以八十五年度上訴字第一○四五號判決判駁回
    上訴，維持原審有期徒刑三年二月之刑期確定，嗣於八十七年四月十日因縮短刑
    期出監，於八十八年七月二十八日保護管束期滿執行完畢。
二、甲○○前因施用第一級毒品海洛因案件，經本院以九十年度毒聲字第七四八三號
    裁定送觀察、勒戒後，認無繼續施用毒品之傾向，由臺灣高雄地方法院檢察署檢
    察官於九十年十二月二十七日，以九十年度毒偵字第五四八一號、五七六一號為
    不起訴處分確定。詎仍未戒絕毒品，於前開不起訴確定後，復基於施用第一級毒
    品海洛因之犯意，於九十一年六月二日採尿時（介於同日二十時至二十時十分間
    ）起回溯二十四小時內之某時止（不包括公權力拘束期間），在朋友位於高雄市
    楠梓區右昌之住處，以將第一級毒品海洛因置於注射針筒之方式，施用第一級毒
    品海洛因一次。嗣於九十一年六月二日十四時三十分許，在高雄市○○區○○路
    、榮華路口，因另涉竊盜案為警查獲，經採集尿液送驗，呈嗎啡陽性反應，因而
    查知上情。而甲○○再經本院以九十一年度毒聲字第四一四二號裁定送臺灣高雄
    看守所附設勒戒處所觀察、勒戒後，認有繼續施用毒品之傾向。
三、案經高雄市政府警察局移送臺灣高雄地方法院檢察署檢察官偵查起訴。
    理  由
一、右述事實業據被告甲○○坦白承認。另被告於九十一年六月二日十四時三十分許
    經警查獲後，於同年六月二日二十時至二十時十分間，採集其尿液送高雄市政府
    衛生局檢驗，確呈嗎啡陽性反應，有該局九十一高衛試煙字第Ｃ九一號煙毒尿液
    檢驗成績書可參；嗣本院送複驗，亦呈嗎啡陽性反應等情，另有高雄醫學大學附
    設中和紀念醫院九十二年一月二十七日９２０１─１７４號濫用藥物尿液檢驗報
    告（以ＧＣ／ＭＳ方式檢驗）可稽。準此，因被告白自與事實相符，是其施用第
    一級毒品海洛因一次之犯行，應堪認定。
二、按犯毒品危害防制條例第十條之罪，經觀察勒戒後，無繼續施用毒品之傾向者，
    應由檢察官為不起訴處分。經不起訴處分後五年內再犯第十條之罪，經觀察勒戒
    後，認無繼續施用毒品之傾向者，亦應由檢察官為不起訴處分，若認有繼續施用
    毒品之傾向者或三犯以上者，依毒品危害防制條例第二十條第三項之規定意旨，
    應由檢察官偵查起訴。查被告前因施用第一級毒品海洛因案件，經本院以九十年
    度毒聲字第七四八三號裁定送觀察、勒戒後，認無繼續施用毒品之傾向，由臺灣
    高雄地方法院檢察署檢察官於九十年十二月二十七日，以九十年度毒偵字第五四
    八一號、五七六一號為不起訴處分確定等情，有臺灣高雄地方法院檢察署刑案資
    料查註紀錄表、臺灣高等法院被告全國前案紀錄表可證。又被告於前開不起訴處
    分確定後，五年內再犯毒品危害防制條例第十條第一項之罪，經本院以九十一年
    度毒聲字第四一四二號裁定送臺灣高雄看守所附設勒戒處所觀察、勒戒後，認有
    繼續施用毒品之傾向，亦有該裁定及臺灣高雄看守所附設勒戒處所九十一年九月
    二十六日高所坤戒勒字第二四○八號函附之有無繼續施用毒品傾向證明書在卷可
    稽，是依前開說明，應依法論科。又海洛因為毒品危害防制條例所稱之第一級毒
    品，此觀諸該條例第二條第二項第一款甚明，被告施用上開毒品一次，核其所為
    ，係違反毒品危害防制條例第十條第一項施用第一級毒品罪。被告施用第一級毒
    品前持有第一級毒品之行為，本應論以持有之罪，惟該次持有毒品之低度行為為
    其後施用毒品之高度行為所吸收，不另論罪。再被告前因違反肅清煙毒條例案件
    ，於八十五年五月六日，經本院以八十五年度訴字第一二○○號判決判處有期徒
    刑三年二月，上訴後，於八十五年六月二十九日，經臺灣高等法院高雄分院以八
    十五年度上訴字第一○四五號判決判駁回上訴，維持原審有期徒刑三年二月之刑
    期確定，嗣於八十七年四月十日因縮短刑期出監，於八十八年七月二十八日保護
    管束期滿執行完畢等情，有前開刑案前科資料可參，被告於受有期徒刑執行完畢
    後，五年內再犯有期徒刑以上之罪，為累犯，應依刑法第四十七條之規定，加重
    其刑。爰審酌被告經觀察勒戒後，均未戒絕毒品，另再施用第一級毒品海洛因一
    次，顯見其自制力不足，無法擺脫毒品，故應藉由刑罰之執行，以收教化之功能
    ，並參以被告犯後坦承犯行，所犯係自傷行為，尚未害及他人等一切情狀，量處
    如主文所示之刑，以資懲儆。至被告施用第一級毒品海洛因所用之注射針筒，雖
    無證據證明業以滅失，惟為免執行之困難，爰不宣告沒收。
據上論斷，應依刑事訴訟法第二百九十九條第一項前段，毒品危害防制條例第十條第
一項，刑法第十一條前段、第四十七條，判決如主文。
中      華      民      國      九十二      年    二    月    二十七    日
                                  臺灣高雄地方法院刑事第一庭
                                      法  官  方  百  正
右正本證明與原本無異。
如不服本判決，應於判決送達後十日內，向本院提出上訴狀。
                                      書記官  張  金  蘭
中    華    民    國      九十二      年      二      月    二十七    日
附錄法條：
毒品危害防制條例第十條
施用第一級毒品者，處六月以上五年以下有期徒刑。


司法院資訊處製作；財團法人民間司法改革基金會備份。
